臺灣苗栗地方法院刑事判決　　　　　　　　　　　　　九十三年度訴字第三一四號
　　公　訴　人　臺灣苗栗地方法院檢察署檢察官
　　被　　　告　甲○○　三十一.
右列被告因毒品危害防制條例案件，經檢察官提起公訴（九十三年度毒偵字第五七七
號），本院合議庭裁定後，以簡式審判程序判決如左：
    主  文
甲○○連續施用第一級毒品，累犯，處有期徒刑捌月；扣案之第一級毒品海洛因貳包
合計淨重零點貳伍公克（空包裝重零點參捌公克）均沒收銷燬之。又連續施用第二級
毒品，累犯，處有期徒刑陸月；扣案之第二級毒品安非他命壹包（含袋重壹點柒公克
）沒收銷燬之，安非他命吸食器壹組沒收。應執行有期徒刑壹年壹月；扣案之第一級
毒品海洛因貳包合計淨重零點貳伍公克（空包裝重零點參捌公克）、第二級毒品安非
他命壹包（含袋重壹點柒公克）均沒收銷燬之，安非他命吸食器壹組沒收。
    事  實
一、甲○○有下列構成累犯之前科紀錄：（１）於民國（下同）八十九年九月八日，
    因竊盜案件，經本院判處有期徒刑一年，於八十九年十月五日判決確定；（２）
    於九十年二月二十八日，因過失致死及公共危險案件，經台灣高等法院台中分院
    分別判處有期徒刑七月及九月，應執行有期徒刑一年二月，於九十年三月二十二
    日判決確定；嗣上開（１）、（２）兩案件，於九十年五月三十日，經台灣高等
    法院台中分院定應執行刑為有期徒刑二年，於九十二年十月十三日縮刑期滿執行
    完畢。
二、甲○○又曾於八十九年間，因一犯施用毒品案件，經本院裁定送觀察、勒戒後，
    因認有繼續施用毒品傾向，由本院裁定改送戒治處所施以強制戒治，於八十九年
    九月十五日停止戒治交付保護管束，嗣又因連續施用第二級毒品安非他命違反保
    護管束情節重大，經撤銷停止戒治，並令入戒治處所繼續施以強制戒治，於九十
    年十一月十三日戒治期滿執行完畢，由台灣苗栗地方法院檢察署檢察官於九十年
    十二月二十八日以九十年度戒毒偵字第五一號為不起訴處分確定。
三、詎甲○○猶不知悔改，於強制戒治執行完畢後五年內，復基於施用第一級毒品海
    洛因之概括犯意，自九十三年五月三十一日某時起，至九十三年六月八日晚上某
    時止，連續在其苗栗縣通霄鎮○○里○鄰○○路三巷十一號住處，以將海洛因摻
    入香煙內點燃吸食之方式，非法施用第一級毒品海洛因多次。復另基於施用第二
    級毒品安非他命之概括犯意，自九十三年五月三十一日某時起，至九十三年六月
    八日晚上某時止，連續在其上開住處，以將安非他命置於玻璃頭內，下以火燒烤
    吸取其產生煙霧之方式，非法施用第二級毒品安非他命多。嗣苗栗縣警察局通霄
    分局刑事組員警，於九十三年六月九日上午九時十五分許，持本院核發之搜索票
    ，前往甲○○上開住處搜索，除當場在甲○○房間內之地上扣得安非他命吸食器
    一組，及甲○○自行從天花板上取出安非他命一包（含袋重一˙七公克）、海洛
    因二包合計淨重０˙二五公克（空包裝重０˙三八公克）交給警方外，警方並將
    甲○○帶回刑事組採尿送驗，結果發現其尿液同時呈有甲基安非他命及嗎啡陽性
    反應。
四、案經苗栗縣警察局通霄分局報請台灣苗栗地方法院檢察署檢察官偵查起訴。
    理  由
一、右揭事實，業據被告甲○○於本院審理時供承不諱，而其尿液第一次經警採集送
    請苗栗縣衛生局檢驗結果，雖僅呈有甲基安非他命陽性反應，然經檢察官改送中
    山醫學大學附設醫院中港分院複驗結果，則同時呈有甲基安非他命及嗎啡陽性反
    應，此分別有苗栗縣警察局通霄分局九十三年查獲毒品案件犯嫌尿液檢體編號表
    、苗栗縣衛生局九十三年六月二十一日苗衛檢字第０九三０００八八一八號煙毒
    尿液檢驗成績書、中山醫學大學附設醫院藥物濫用檢測中心檢驗報告各一紙在卷
    足憑。另被告甲○○被警查獲時所扣得之白粉二包，經送法務部調查局依化學呈
    色法、氣相層析質譜儀分析法檢驗結果，確均含第一級毒品海洛因成分，合計淨
    重０˙二五公克（空包裝重０˙三八公克），此亦有該局九十三年七月八日調科
    壹字第九九００００九一二號鑑定通知書一紙在卷足參。此外，復有被告甲○○
    所有安非他命一包（含袋重一˙七公克）、安非他命吸食器一組扣案足資佐證。
    是被告甲○○自白其有連續施用第一級毒品海洛因、第二級毒品安非他命之犯行
    ，應堪信為真實。
二、被告甲○○又曾於八十九年間，因一犯施用毒品案件，經本院裁定送觀察、勒戒
    後，因認有繼續施用毒品傾向，由本院裁定改送戒治處所施以強制戒治，於八十
    九年九月十五日停止戒治交付保護管束，嗣又因連續施用第二級毒品安非他命違
    反保護管束情節重大，經撤銷停止戒治，並令入戒治處所繼續施以強制戒治，於
    九十年十一月十三日戒治期滿執行完畢，由台灣苗栗地方法院檢察署檢察官於九
    十年十二月二十八日以九十年度戒毒偵字第五一號為不起訴處分確定，此分別有
    刑案資料查註紀錄表、台灣高等法院被告全國前案紀錄表等在卷足憑。事證明確
    ，被告甲○○於強制戒治執行完畢後五年內，再犯施用毒品之犯行，洵堪認定。
三、核被告甲○○所為，係犯毒品危害防制條例第十條第一項施用第一級毒品罪、同
    條第二項施用第二級毒品罪。其非法持有海洛因、安非他命之低度行為，應分別
    為施用之高度行為所吸收，均不另論罪。被告甲○○先後多次施用第一級毒品海
    洛因、第二級毒品安非他命之行為，時間緊接，所犯罪名之構成要件相同，顯均
    係基於概括之犯意而為，應依連續犯之規定各論以一罪，並均依法加重其刑。又
    被告甲○○有下列前科紀錄：（１）於八十九年九月八日，因竊盜案件，經本院
    判處有期徒刑一年，於八十九年十月五日判決確定；（２）於九十年二月二十八
    日，因過失致死及公共危險案件，經台灣高等法院台中分院分別判處有期徒刑七
    月及九月，應執行有期徒刑一年二月，於九十年三月二十二日判決確定；嗣上開
    （１）、（２）兩案件，於九十年五月三十日，經台灣高等法院台中分院定應執
    行刑為有期徒刑二年，於九十二年十月十三日縮刑期滿執行完畢，有上開前科表
    在卷足憑，五年內再犯本件有期徒刑以上刑之罪，為累犯，應依刑法第四十七條
    之規定，就連續施用第一級毒品海洛因及第二級毒品安非他命，各遞加重其刑。
    被告甲○○所犯上開二罪，犯意各別，行為互殊，應分論併罰。爰審酌被告甲○
    ○一再非法施用毒品，理應重罰，惟念其所犯僅戕害個人身心健康，及犯後能坦
    白承認等一切情狀，本院並參酌檢察官之具體求刑，分別量處被告甲○○如主文
    所示之刑，並定其應執行之刑，以資懲儆。
四、至扣案之海洛因二包合計淨重０˙二五公克（空包裝重０˙三八公克），係第一
    級毒品，安非他命一包（含袋重一˙七公克）０˙七公克）係第二級毒品，以上
    扣案物品，均應依毒品危害防制條例第十八條第一項前段之規定，沒收銷燬之。
    另扣案之安非他命吸食器一組，則係被告甲○○所有，供其施用第二級毒品安非
    他命所用之物，已據被告甲○○供述甚明，應依刑法第三十八條第一項第二款之
    規定，予以宣告沒收。
據上論斷，應依刑事訴訟法第二百七十三條之一第一項、第二百九十九條第一項前段
，毒品危害防制條例第十條第一項、第二項、第十八條第一項前段，刑法第十一條、
第五十六條、第四十七條、第五十一條第五款、第三十八條第一項第二款，判決如主
文。
本案經檢察官林映姿到庭執行職務。
中　　　華　　　民　　　國　　　九十三　　　年　　　九　　　月　　十　　日
　　　　　　　　　　　　　　　　　　　　　臺灣苗栗地方法院刑事第一庭
                                                  法  官  柳  章  峰
右正本證明與原本無異。
如不服本判決，應於判決送達後十日內向本院提出上訴狀( 應附繕本 )。
                                                  書記官  歐  明  秀
中　　　華　　　民　　　國　　　九十三　　　年　　　九　　月　　十　　日
毒品危害防制條例第十條
施用第一級毒品者，處六月以上五年以下有期徒刑。
施用第二級毒品者，處三年以下有期徒刑。
